# 研发形成存货的问题

提问人：lianniao886 时间：2011-04-29 17:18:07
请教各位一个关于研发活动的问题：
A公司是一家经营大型非标准机械设备的高新技术企业， 2010 年营业收入 1 亿元，当年A公司研发新产品甲设备，共发生材料、人工等成本 1000 万元，截止 2010 年 12 月 31 日产品尚未完工，但生产过程中已形成部分专利，请问： 1 、 请问该研发事项产生的成本是应该在在产品归集还是在研发支出归集； 2 、 如果在在产品归集，完工后形成产成品，研发支出是否可享受所得税加计扣除？ 3 、如果计入研发支出进行资本化，那么领用材料是否应做进项税转出，销售甲设备时如何处理是计入主营业收入还是计入营业外收入？ 4 、 A公司接受客户委托研发该设备和自行研发在会计处理上是否有区别？
[ 本帖最后由 lianniao886 于 2011-4-29 17:19 编辑 ]

回答人：chenyiwei
建议从以下方面入手考虑： 1 、是否存在一个相对独立（独立于生产制造过程）的产品研究开发流程；如果有，该环节发生的成本能否单独识别和归集。 2 、研发成果是否仅可供特定的购买者使用，能否用在公司的其他产品上，或者以其他方式实现额外的商业价值；甲设备的市场前景如何，有无新的订单取得。 3 、研发形成的知识产权的权属归谁所有，有无使用限制。 4 、通过这一台甲产品的销售能否保证回收相关的研发支出。

回答人：chenyiwei
回复 藤椅 lianniao886 的帖子就你说的情况看，由于“研发过程附着于该产品，很难单独识别并进行归集”，同时对市场前景的看法仅是公司的估计，并无实际取得的额外订单等客观证据作为支持，因此建议将其归集于该台甲设备的制造成本中，不单独确认无形资产。同时，这一过程中发生的研究开发支出很可能因为没有独立核算，从而不符合国税发[2008]116号文规定的加计扣除条件。